臺灣高等法院民事判決 
109年度上字第185號
上  訴  人  陳加易  
訴訟代理人  陳彥嘉律師
複  代理人  陳麗文律師                        
被  上訴人  萬華運輸股份有限公司

法定代理人  黃柏綸  
訴訟代理人  施竣中律師
上列當事人間請求遷讓房屋等事件，上訴人對於中華民國109年1
月2日臺灣臺北地方法院108年度訴字第1700號第一審判決提起上
訴，被上訴人並為聲明之減縮，本院於110年12月28日言詞辯論
終結，判決如下：
        主      文
上訴駁回。
第二審訴訟費用（除確定部分外）由
上訴人
負擔。
原判決所命上訴人給付減縮為：「一、上訴人陳加易應將坐落臺
北市○○區○○段○○段○○○○○○○○○號碼臺北市○○區○○路○○○巷○○號一樓
、二樓如附件複丈成果圖所示斜線面積各二一．○八平方公尺，共
計四二．一六平方公尺房屋騰空遷讓返還被上訴人」、「二、上
訴人陳加易應給付被上訴人新臺幣伍拾肆萬肆仟元，並自民國一
○七年十一月十五日起至民國一○八年十月三日止，按月給付被上
訴人新臺幣壹萬陸仟元。及自民國一０九年二月一日起，至騰空
遷讓返還第一項房屋之日止，按月給付被上訴人新臺幣壹萬陸仟
元」。
        事實及理由
一、程序方面：
　㈠按「解散之公司除因合併、分割或破產而解散外，應行清算
    」、「公司經中央主管機關撤銷或廢止登記者，準用前三條
    之規定」、「公司之清算，以董事為清算人。但本法或章程
    另有規定或股東會另選清算人時，不在此限」、「公司之經
    理人、清算人…在執行職務範圍內，亦為公司負責人」，公
    司法第24條、第26條之1、第322條第1項、第8條第2項分別
    定有明文，是以公司遭撤銷登記，應行清算，章程或股東會
    未選任清算人，即以董事為清算人（即法定代理人）。經查
    ，被上訴人前經臺北市政府民國75年3月4日北市建一字第14
    500號函撤銷登記，且章程與股東會並未另定清算人，此經
    調取臺北市商業處公司登記卷查明，並有章程、公司登記校
    正事項卡在卷（見本院卷㈡第227-247頁）。又被上訴人前聲
    請法院選派清算人，經原法院87度司字第514號裁定駁回，
    亦有原法院108年6月13日民事紀錄科查詢表、檔案銷毀目錄
    、105年11月2日公務電話紀錄在卷在卷（見原審卷㈠第23頁
    、本院卷㈡第251-253頁），可知被上訴人遭撤銷登記後，法
    院並未選派清算人。其次，於撤銷登記時，被上訴人董事長
    為黃昆、董事為林呂阿秀、蔡吳丙、黃長宏，嗣黃昆
　　、林呂阿秀、蔡吳丙先後過世，亦有公司變更登記事項卡、
    公司登記資料、除戶謄本3份在卷（見原審卷㈠第146-147頁
　　、本院卷㈠第83、99-101頁）。是被上訴人於107年9月27日
    由黃長宏為法定代理人起訴（見簡字卷第7頁起訴狀），並
    無不合；上訴人陳加易（下稱上訴人）辯稱其法定代理人資
    格有欠缺（原審卷㈡第161-167頁），洵無可採。
　㈡次按「當事人喪失訴訟能力或法定代理人死亡或其代理權消
    滅者，訴訟程序在有法定代理人或取得訴訟能力之本人承受
    其訴訟以前當然停止」、「第168條、第169條第1項及第170
    條至前條之規定，於有訴訟代理人時不適用之。但法院得酌
    量情形，裁定停止其訴訟程序」，民事訴訟法第170條、173
    條分別定有明文。經查：
　　⑴被上訴人於本院委任訴訟代理人施竣中律師應訴（見本院
      卷㈠第31頁），嗣黃長宏於109年4月11日過世（見同卷第1
      75頁死亡證明書），依前開規定，毋庸停止訴訟程序。
　　⑵被上訴人遭撤銷登記時，資本額共112萬元，訴外人黃長榮
      出資額為18萬2000元（見本院卷卷㈠第83頁公司登記資料
      、卷㈡第245-246頁股東名簿），故黃長榮為被上訴人股東
      。茲被上訴人陳明黃長榮以選任清算人為召集事由，於10
      9年9月5日召開股東臨時會，決議推選黃柏綸為清算人（
      見本院卷㈡第264頁）；此有109年9月5日股東臨時會會議
      紀錄、原法院109年12月10日北院忠民翔109年度司司字第
      651號備查函可證（依序見本院卷㈠第393-395、391頁）。
      是黃柏綸業經股東會依公司法第322條第1項選為被上訴人
      清算人，其於109年12月18日具狀聲明承受訴訟（
　　　見同卷第385頁），應予准許。
　　⑶上訴人認前開股東臨時會，係無召集權人所召集，是以選
      任清算人決議係無效；且部分出席人員並非股東云云（見
      本院卷㈡312-313頁）。惟前開股東會決議內容，並無公司
      法第191條所定所定違反法令或章程而無效之情形；至於
      召集程序或決議方法如違背法令，核屬公司法第189條事
      由，如未經股東於決議之日起30日內訴訟法院撤銷決議
　　　，前開選任黃柏綸為清算人之決議，仍屬有效（最高法院
      67年度台上字第2561號判決意旨參照）；是上訴人所辯，
      洵屬誤解，本院無從採納。
　㈢按當事人在第二審為訴之變更或追加，非經他造同意，不得
    為之，此觀民事訴訟法第446條第1項前段規定自明。經查：
    ⑴被上訴人於原審對上訴人、視同上訴人張嘉琪即樂棉企業
　　  社（下稱張嘉琪）起訴，經原審判決：「㈠上訴人與張嘉
      琪應將坐落臺北市○○區○○段○○段○○○○○○○○○號碼臺北市○○
      區○○路000巷00號1、2樓（下合稱系爭房屋）如附件複丈
      成果圖（下稱附圖）所示斜線面積各積各21.08平方公尺
      ，共計42.16平方公尺房屋騰空遷讓返還被上訴人。㈡上訴
      人應給付被上訴人新臺幣（下同）54萬4000元，及自107
      年11月15日起至108年10月3日止，按月給付被上訴人1萬6
      000元，並應與張嘉琪自108年10月4日起至騰空遷讓返還
      上開房屋之日止，按月連帶給付被上訴人1萬6000元。㈢被
      上訴人其餘之訴駁回」（第㈠㈡項並為准免假執行宣告）。
      上訴人就敗訴部分上訴，效力及於張嘉琪，被上訴人敗訴
      部分未聲明不服，非本院審理範圍。
　　⑵嗣被上訴人與張嘉琪於109年8月20日和解，並減縮請求為
      ：「㈠上訴人應將系爭房屋騰空遷讓返還被上訴人。㈡上訴
      人應給付被上訴人54萬4000元，及自107年11月15日起至1
      08年10月3日止，按月給付被上訴人1萬6000元。㈢上訴人
      應自109年2月1日起，至騰空遷讓返還系爭房屋之日止，
      按月給付被上訴人1萬6000元」（見本院卷㈠第276頁筆錄
      ），上訴人於程序上不為爭執（見同頁），是以前開遭減
      縮部分亦非本院審理範圍，併予說明。
二、被上訴人主張：系爭房屋為臺北市○○區○○段○○段0000○號房
    屋，得做為營業使用，為伊所有。上訴人為門牌號碼臺北市
    ○○路000號1、2樓房屋（下合稱系爭289號房屋，○○段○小段
    第0000建號）所有權人。兩造前述房屋內部相連且無明顯界
    線，上訴人竟自105年1月15日起，擅自占用系爭房屋，自10
    7年1月15日起，更連同自有系爭289號房屋出租予張嘉琪開
    設店面，租期至109年1月14日止，每月獲利達1萬6000元。
    上訴人無權占有系爭房屋，自應遷讓返還伊，並於占有期間
    按月返還或賠償1萬6000元，亦即自105年1月15日至107年11
    月14日，34個月共54萬4000元，另自107年11月15日起至遷
    讓返還系爭房屋為止（另扣除減縮請求期間）
　　，每月為1萬6000元。爰依民法第767條第1項前段、第179條
    、第184條第1項前段（後二者為選擇合併）之規定，訴請
　　：如第一段第㈢小段第⑵點所示，並願供擔保請准宣告假執行
    等語（未繫屬本院部分，不予贅述）。
三、上訴人則以：系爭289號房屋與系爭房屋實係單一建物，系
    爭房屋亦為系爭289號房屋查封與拍賣效力所及，伊拍定取
    得系爭289號房屋時，一併取得系爭房屋所有權，被上訴人
    無從對伊主張系爭房屋所有權。其次，張嘉琪已於109年1月
    14日遷出系爭房屋，自次日以後，伊未占用該屋，並無不當
    得利可言，否則，自109年1月16以後應按申報地價年息5%計
    算不當得利等語，資為抗辯。
四、原審就被上訴人上開請求，判決：㈠上訴人應將系爭房屋騰
    空遷讓返還被上訴人：㈡上訴人應給付被上訴人54萬4000元
    ，及自107年11月15日起至108年10月3日止，按月給付被上
    訴人1萬6000元；㈢上訴人應自109年2月1日起，至騰空遷讓
    返還系爭房屋之日止，按月給付被上訴人1萬6000元；㈣
　　為准免假執行之宣告（未繫屬本院部分，不予贅述）。上訴
    人提起上訴並聲明：㈠原判決（除確定部分外）不利於上訴
    人部分廢棄；㈡上開廢棄部分，被上訴人第一審之訴及假執
    行之聲請均駁回。被上訴人答辯聲明：上訴駁回。
五、兩造不爭執事項：（見本院卷㈠第276-277、405頁）
　㈠上訴人不爭執下列登記資料之形式真正：
　　系爭房屋為臺北市○○區○○段○○段0000○號，該屋登記所有權
    人為被上訴人，房屋坐落同小段715、716地號土地，715、7
    16地號土地分別為上訴人、被上訴人所有（見原審卷㈠第36
    頁建物謄本、第234、38頁土地謄本。但上訴人主張系爭房
    屋由其拍定取得所有權）。
  ㈡系爭289號房屋為臺北市○○區○○段○○段0000○號，登記所有權
    人為上訴人，房屋坐落同小段715、716、715-1地號土地，7
    15、716地號土地分別為上訴人、被上訴人所有，
　　715-1號土地登記為黃長榮、黃長宏所有（見原審卷㈠第232
    頁建物謄本、第234、38、236頁土地謄本）。
  ㈢上訴人將系爭289號房屋出租予張嘉琪，實際出租範圍含系爭
    房屋；每月租金2萬8000元，租期自107年1月15日日起至109
    年1月14日止。張嘉琪已於109年8月20日與被上訴人成立訴
    訟上和解（見簡字卷第113-123頁契約書、本院卷㈠第281-28
    2頁和解筆錄）。
六、本件爭點為：㈠被上訴人是否為系爭房屋所有權人？㈡上訴人
    是否應返還系爭房屋予並給付金錢？茲就兩造論點分述如下
    。
七、關於被上訴人是否為系爭房屋所有權人方面：
　　被上訴人主張系爭房屋為其所有；遭上訴人否認。經查：
  ㈠按「依本法所為之登記，有絕對效力」，土地法第43條定有
    明文。經查，系爭房屋為臺北市○○區○○段○○段0000○號，經
    登記為被上訴人所有，此有建物謄本在卷（見原審卷㈠第36
    頁），被上訴人既登記為系爭房屋所有權人，應受前開規定
    所保障。嗣原審於108年8月28日會同兩造與臺北市建成地政
    事務所（下稱建成地政所）人員勘測現場，指示建成地政所
    人員就現場與1558建號產權範圍繪製複丈成果圖，有勘驗筆
    錄與與複丈成果圖（即附圖）在卷可考（見原審卷㈡第29-33
    、57頁），堪認附圖所示門牌號碼臺北市○○區○○路000巷00
    號1、2樓斜線面積各21.08平方公尺、共計42.16平方公尺之
    房屋，即為系爭房屋（1558建號）。
　㈡次按「當事人主張有利於己之事實者，就其事實有舉證之責
    任」，民事訴訟法第277條前段定有明文。又按主張法律關
    係存在之當事人，須就該法律關係發生所須具備之特別要件
    ，負舉證之責任（最高法院48年台上字第887號判例意旨參
    照）。上訴人主張系爭289號房屋與系爭房屋實係單一建物
    ，系爭房屋亦為系爭289號房屋查封與拍賣效力所及，伊拍
    定取得系爭289號房屋時，一併取得系爭房屋所有權云云（
    見本院卷㈡第315頁）。惟查：
　　⑴系爭房屋1、2樓面積均為22.01平方公尺，合計44.02平方
      公尺（見原審卷㈠第36頁房屋謄本），而系爭289號房屋1
      、2樓面積均為11.57平方公尺，合計23.14平方公尺（見
      同卷第232頁房屋謄本）；可知系爭房屋與系爭289號房屋
      均為獨立建物。又原審於108年8月28日勘測現場，系爭房
      屋與系爭289號房屋內部無隔間牆，系爭房屋原有出入口
      以玻璃門封閉，無法進出，二間房屋均由系爭289號房屋
      大門進出（見原審卷㈡第31頁筆錄），核與被上訴人所提
      出相片相符（見簡字卷第41-47、57-59頁、本院卷㈠第165
      -171、205頁）；可知二屋為毗鄰建物，嗣經拆除區隔牆
      面致內部相連，系爭房屋出入口只以玻璃門簡易封閉，故
      二屋所有權仍然各自存在。則原法院查封、拍賣面積較小
      之系爭289號房屋，難認面積幾為二倍之系爭房屋亦為前
      開查封、拍賣效力所及。
　　⑵再依上訴人所提出原法院北院八十八民執甲二四０五六字第
      27729號權利移轉證書，其上記載建物資料為「建號：156
      0」、「建物門牌：臺北市○○路000號」、「1樓：11.57（
      平方公尺）」、「2樓：11.57（平方公尺）」、「合計：
      23.14（平方公尺）」（見原審卷㈡第126頁）。核與系爭2
      89號房屋謄本所載建號、門牌、面積相符（見原審卷㈠第2
      32頁），堪認原法院僅拍賣系爭房屋，且上訴人僅拍定取
      得該屋所有權。至上訴人聲請訊問證人葉招嬋、黃金雄、
      吳武雄以證明系爭房屋與系爭289號房屋為同一建物（見
      本院卷㈡第320頁），顯與前開房屋謄本、權利移轉證書不
      符，故無訊問之必要。
　　⑶再者，被上訴人原法定代理人黃長宏主張上訴人自94年1月
      起竊佔系爭房屋未還，對上訴人提出竊佔告訴（下稱刑案
      ），嗣臺灣臺北地方檢察署檢察官認上訴人涉有竊佔罪嫌
      ，以100年度調偵字第939號提起公訴。上訴人於臺灣臺北
      地方法院101年度審易字第198號竊佔案件101年2月14日庭
      期、本院101年度上易字第720號案件101年4月11日準備程
      序均坦承竊佔犯行（見本院卷㈡第341-351頁）。迨前開刑
      案二審101年5月1日審判期日，審判長詢問：「對於被告
      陳加易於民國89年5月1日經臺灣臺北地方法院拍賣而取得
      臺北市○○區段0○段0000號建物（門牌號碼為臺北市○○區○○
      路000號，下稱1560號建物），明知其所有權之範圍總面
      積僅有23.14平方公尺，……之同小段1558號建物（門牌號
      碼為臺北市○○區○○路000巷00號，下稱1558號建物）屬於
      萬華運輸股份有限公司（下稱萬華公司）所有，……，詎陳
      加易竟意圖為自己不法之利益，於94年1月底1560號建物
      之原承租人黃金雄、吳武雄、葉招嬋搬遷後，即委請不知
      情之廠商更換1樓鐵門，阻止萬華公司人員進入使用，復
      自99年6、7月起，擅自將1558號建物出租、出借予不知情
      之周偉呈及財團法人臺北市服飾文化藝術基金會（下稱文
      化藝術基金會），以此方式竊佔萬華公司所有之1558號建
      物面積共44.02平方公尺，有何意見？」，上訴人明確表
      示：「我有竊佔。現在文化藝術基金會還在使用。我是文
      化藝術基金會的志工。我要還…」
　　　、「（問：什麼時候願意還給告訴人？）要法院處理，不
　　　是我能處理的」等語（見本院卷㈡第359-360頁）；是陳加
      易於101年5月1日即自認並未取得系爭房屋所有權，但是
      自94年1月即占用，並自99年6、7月起出租予他人。嗣本
      院101年5月22日101年度上易字第720號刑事判決認上訴人
      構成竊佔罪，處拘役50日（得易科罰金)確定，有判決書
      在卷（見簡易卷第53-56頁）。益證上訴人明知其僅拍定
      系爭289號房屋，並未取得系爭房屋所有權，卻自94年1月
      起占用該屋、且自99年6、7月出租。
　　⑷上訴人固然稱前開執行事件已將系爭房屋一併點交予伊云
      云（見本院卷㈡第315頁），惟並未舉證以實其說（執行案
      卷已銷毀，見本院卷㈠第73頁註記）。至於上訴人所提出
      原法院88年度民執字第24056號事件88年12月29日查封筆
      錄（見本院卷㈠第147-148頁），其上並未記載查封面積或
      區域，尚無從推論原法院查封系爭289號房屋時，將系爭
      房屋一併查封。關於上訴人所提出現場相片（見本院卷㈠
      第143-145、189-194頁），僅顯示系爭房屋與系爭289號
      房屋之區隔牆面遭拆除、內部相連，1、2樓樓梯均位於系
      爭289號房屋；純係被上訴人收回系爭房屋後如何重新隔
      間與安裝樓梯之問題，仍無礙於二間房屋均為獨立建物之
      事實。
　　⑸上訴人另稱系爭289號房屋與系爭房屋在84年發生火災，黃
      長宏將二者改建為單一建物，但是未做產權登記云云（見
      本院卷㈡第315頁）；惟其所提出臺北市政府火災證明書僅
      記載「火災發生時間：84年9月16日0時34分」、「火災發
      生地點：臺北市○○區○○路000巷00號2樓」（見本院卷㈠第1
      87頁），尚無從證明系爭房屋與系爭289號房屋均遭焚毀
      再重建。
　㈢綜上，被上訴人主張系爭房屋為其所有，自105年1月15日即
    遭上訴人占用並出租一節，確係事實。上訴人辯稱其取得系
    爭房屋所有權一節，並非事實。
八、關於上訴人是否應返還系爭房屋予並給付金錢方面：
　㈠按「所有人對於無權占有或侵奪其所有物者，得請求返還之
    」，民法第767條第1項前段定有明文。經查，被上訴人為系
    爭房屋所有權人，上訴人自105年1月15日即占用並出租該屋
    ，已如前述；上訴人既未證明有何占用權源，自屬無權占有
    。又上訴人辯稱張嘉琪於109年1月14日租期屆滿後，已遷出
    系爭房屋，自該日起，其並非系爭房屋占有人云云（見本院
    卷㈡第331頁）。惟查，上訴人於107年1月15日將系爭房屋出
    租予張嘉琪（見不爭執事項㈢），可知上訴人占用系爭房屋
    並出租收益；至於張嘉琪於租期屆滿後遷出該屋，僅於上訴
    人與張嘉琪間發生了結租賃關係之效果，上訴人既未證明其
    將系爭房屋交還被上訴人，前述辯詞即非可採。是被上訴人
    請求上訴人遷出返還系爭房屋，自屬有據。
　㈡次按「無法律上之原因而受利益，致他人受損害者，應返還
    其利益。雖有法律上之原因，而其後已不存在者，亦同」，
    民法第179條定有明文。依不當得利之法則請求返還不當得
    利，以無法律上之原因而受利益，致他人受有損害為其要件
    ，故其得請求返還之範圍，應以對方所受之利益為度，非以
    請求人所受損害若干為準，無權占有他人土地，可能獲得相
    當於租金之利益為社會通常之觀念（最高法院61年台上字第
    1695號判例意旨參照）；是以無權占有他人房屋，亦可為相
    同解釋。另按土地法第97條第1項固規定，城市地方房屋之
    租金以不超過土地及其建築物申報總價年息10%為限，惟城
    市地方供營業用之房屋，承租人得以營商而享受商業上之特
    殊利益，非一般供住宅用之房屋可比，所約定之租金，自不
    受上開規定之限制（最高法院110年度台上字第1290號判決
    意旨參照，最高法院94年度第2次民事庭會議第1號提案決議
    採相同見解）。經查：
　　⑴上訴人將系爭房屋與系爭289號房屋出租予張嘉琪，每月租
      金為2萬8000元（見不爭執事項㈢），可知系爭房屋係做營
      業使用，並非一般住宅，得按商業利益（例如：租金
　　　）計算占用期間之不當得利。又依系爭租約及上訴人於刑
      案前開陳述，可知上訴人長期出租系爭房屋供他人做為營
      業使用；參以系爭房屋107與109年均按營業用途課徵房屋
      稅（見本院卷㈡第335-337頁房屋稅繳款書）。是被上訴人
      主張自105年1月15日起，至返還系爭房屋之日止，均按系
      爭房屋租金1萬6000元計算不當得利，並無不當；上訴人
      主張自109年1月16日以後，每月僅以9261元計算不當得利
      云云（見本院卷㈡第318-319頁），尚非可採。
　　⑵其次，系爭房屋面積共42.16平方公尺、系爭289號房屋面
      積共23.14平方公尺，有建物謄本可稽（見原審卷㈠第36
　　　、232頁），且與附圖所示面積相符（見原審卷㈡第57頁）
      。是系爭房屋占前揭租賃標的物總面積64.56%〔計算式：4
      2.16/（42.16＋23.14）=0.6456。小數點第五位以下四捨
      五入〕，換算租金達1萬8078元（28,000元×64.56%＝18,078
      ），則被上訴人僅以每月1萬6000元計算不當得利，應屬
      適當。是以其主張上訴人應返還：「①自105年1月15日起
      至107年11月14日，34個月共54萬4000元（16,000元×34=5
      44,000）。②自107年11月15日起至108年10月3日止，按月
      給付1萬6000元。③自109年2月1日起，至騰空遷讓返還系
      爭房屋之日止，按月給付1萬6000元」，合於法律規定，
      應予准許。
　　⑶又被上訴人依民法第179條所為金錢請求，與其另依民法第
      184條第1項前段之請求，核屬單一聲明選擇的合併，此部
      分之訴既有理由，即應為其勝訴之判決，其餘部分即無再
      予論述之必要。
九、綜上所述，被上訴人依據民法第767條第1項前段、第179條
　　、第184條第1項前段（後二者為選擇合併）之規定，訴請：
    「㈠上訴人應將系爭房屋騰空遷讓返還被上訴人。㈡上訴人應
    給付被上訴人54萬4000元，及自107年11月15日起至108年10
    月3日止，按月給付被上訴人1萬6000元。㈢上訴人應自109年
    2月1日起，至騰空遷讓返還系爭房屋之日止，按月給付被上
    訴人1萬6000元」，為有理由，應予准許。是則原審准被上
    訴人此部分請求，並依兩造聲請分別為准免假執行之宣告，
    於法並無違誤。上訴意旨指摘原判決此部分不當，求予廢棄
    改判，為無理由，應予駁回。
十、本件事證已臻明確，兩造其餘攻擊、防禦方法及證據，經斟
    酌後，認均不足以影響本判決結果，自無逐一詳予論述之必
    要，併予敘明。又原法院94年度北簡字第34008號判決僅為
    占用系爭房屋基地之紛爭（見原審卷㈡第36-39頁判決書），
    與本件並非同一事件。上訴人固然在原審爭執二者為同一事
    件，然已於本院確認與本件並非同一事件（見本院卷㈠第277
    頁），附此說明。上訴人於言詞辯論終結後解除陳麗文律師
    之複代理，本院毋庸處理。
十一、據上論結，本件上訴為無理由，依民事訴訟法第449條第1
    項、第78條，判決如主文。
中　　華　　民　　國　　111 　年　　1 　　月　　18　　日
                  民事第十一庭  
                        審判長法  官  李慈惠
                              法  官  謝永昌
                              法  官  吳燁山
正本係照原本作成。
如不服本判決，應於收受送達後20日內向本院提出上訴書狀，其
未表明上訴理由者，應於提出上訴後20日內向本院補提理由書狀
（均須按他造當事人之人數附繕本）上訴時應提出委任律師或具
有律師資格之人之委任狀；委任有律師資格者，另應附具律師資
格證書及釋明委任人與受任人有民事訴訟法第466 條之1第1項但
書或第2項所定關係之釋明文書影本。如委任律師提起上訴者，
應一併繳納上訴審裁判費。
中　　華　　民　　國　　111 　年　　1 　　月　　18　　日
　　　　　　　　　　　　　    書記官  莊雅萍